# 请教陈版关于子公司前期会计差错的问题

提问人：悠扬的心 时间：2017-11-02 23:52:56
子公司存在重大前期会计差错，进行追溯调整，但是该差错在母公司合并层面不构成重大的，编制合并报表时是否调整为未来适用法还是在编制子公司报表时直接按未来适用法调整？

回答人：chenyiwei
不同会计主体层面的重要性水平是有差异的，同一项差错如果在子公司个别报表层面是重大的，但在母公司合并报表层面是不重大的，则在前一层面追溯重述，而在后一层面可以当期更正。